【裁判字號】    92,交上易,1391
【裁判日期】    920605
【裁判案由】    公共危險
【裁判全文】
臺灣高等法院臺中分院刑事判決                九十二年度交上易字第一三九一號
    上  訴  人  臺灣臺中地方法院檢察署檢察官
    上  訴  人
    即  被  告  丙○○
右上訴人，因被告公共危險案件，不服臺灣臺中地方法院九十二年交易字第二六九號
，中華民國九十二年六月五日第一審判決（聲請簡易判決處刑案號：台灣台中地方法
院檢察署九十二年度偵字第五二八０號）提起上訴，本院判決如左：
    主  文
上訴駁回。
    事實及理由
一、本案經本院審理結果，認第一審判決以上訴人即被告（下稱被告）丙○○，服用
    酒類，不能安全駕駛動力交通工具而駕駛，量處有期徒刑三月，並諭知如易科罰
    金以三百元折算一日，經核其認事用法及量刑均無不當，應予維持，並引用第一
    審判決書記載之事實、證據及理由（如附件）。且原判決之主文，應係服用酒類
    ，不能『安全』駕駛動力交通工具而駕駛，原判決漏載該『安全』二字，應予補
    正。
二、被告上訴意旨略稱：被告雖有喝酒，但可慢慢開車回家，且本件係因被害人甲○
    ○開車不當，始發生肇事，又因被害人要求三十萬元賠償，以致無法和解云云，
    然查，被告酒測值每公升０‧七五毫克之情事，有該測定值在卷可稽，並為被告
    於偵審中所是認，又依被告駕駛之汽車撞上被害人汽車中間部位等情以觀，可見
    被告酒後開車與肇事間，有相當之因果關係，至為明顯，是被告上開所辯，尚難
    採取，況且，被告有無與被害人和解，核與本件犯行無涉，此外，被告在本院未
    提出其他有利之證據及辯解，其上訴核為無理由，應予駁回。檢察官依被害人之
    請求提起上訴略稱：被害人遭撞擊時被汽車卡住無從逃脫，請求被告及其車上友
    人援助，被告及其友人卻在旁觀看而不援助，被害人自行逃脫始報警處理，可見
    被告犯後態度惡劣，原審量刑過輕云云，固非無見，但查，依被害人之警訊筆錄
    所載，被害人之傷勢非重，而被告酒測值亦非高，是原審因而量處被告有期徒刑
    三月，自係允當，難謂過輕，檢察官上開上訴，亦為無理由，應予駁回。再者，
    被告是否另涉過失傷害罪行，因該罪與本罪為數罪併罰關係，亦未據檢察官起訴
    ，本院自無從審理，應由被害人另行訴追，附此載明。
據上論斷，應依刑事訴訟法第三百七十三條、第三百六十八條，判決如主文。
本案經檢察官乙○○到庭執行職務
中      華      民      國    九十二    年      八      月    十九      日
                                   臺灣高等法院臺中分院刑事第二庭
                                         審判長法  官  羅  禮  政
                                               法  官  黃  日  隆
                                               法  官  蔡  聰  明
右正本證明與原本無異。
不得上訴。
                                               書記官  郭  振  祥
中      華      民      國    九十二     年      八       月            日
刑法第一百八十五條之三：
服用毒品、麻醉藥品、酒類或其他相類之物，不能安全駕駛動力交通工具而駕駛者，
處一年以下有期徒刑、拘役或三萬元以下罰金。
                                                                        Ｆ


司法院資訊處製作；財團法人民間司法改革基金會備份。
